臺灣臺中地方法院刑事判決　　　　　　　　　　　　　九十一年度易字第一一號
　　公　訴　人　臺灣臺中地方法院檢察署檢察官
　　被　　　告　丁○○
右列被告因違反著作權法案件，經檢察官提起公訴（九十年度偵字第二一二三六號）
，本院判決如左：
    主  文
丁○○共同連續以明知為侵害著作權之物，意圖營利而交付之方法，侵害他人之著作
權，處有期徒刑肆月，如易科罰金，以佰元折算壹日。緩刑貳年。
扣案之如附表一所示之盜版ＣＤ音樂光碟片共佰零捌片，均沒收。
    事  實
一、丁○○因缺錢花用，明知姓名年籍不詳綽號「阿山」之成年男子所交付如附表一
    名稱之ＣＤ音樂光碟片，均係未經如附表一各編號所示公司之授權或同意，而由
    不詳姓名年籍之成年人擅自重製，分別侵害各該錄音著作權人著作財產權之盜版
    品，竟自民國九十年十月間某日起，以販賣一片盜版ＣＤ音樂光碟片，可抽得新
    臺幣（下同）五元之代價，受雇於綽號「阿山」之成年男子，並共同基於意圖營
    利之概括犯意聯絡，由丁○○自九十年十月間某日起至同年十一月二十四日止，
    利用每星期一至五之上午及週末，連續在臺中縣龍井鄉新東村東園巷巷口設攤陳
    列，並以每片盜版ＣＤ音樂光碟片五十元之價格，販售予不特定之顧客，計平日
    每天約販售一百片，假日每天約售出二、三百片，而以此方法共同連續侵害如附
    表一各編號所示公司之著作財產權。嗣於同年十一月二十四日十四時四十分許，
    經華特國際音樂股份有限公司（下稱華特公司）告訴代理人吳文章會同警方在上
    址當場查獲，並扣得如附表所示之盜版ＣＤ音樂光碟片三百零八片及未據著作權
    人提出告訴之盜版ＣＤ音樂光碟片七十五片，共計三百八十三片。
二、案經附表一各編號所示公司訴由內政部警政署保安警察第二總隊第三大隊報告臺
    灣臺中地方法院檢察署檢察官偵查起訴。
    理  由
一、右揭事實，業據被告丁○○於警訊、偵查及本院審理中均坦承諱，核與華特公司
    告訴代理人吳文章、附表一各編號所示公司（除華特公司外）共同委託之告訴代
    理人即財團法人國際唱片業交流基金會職員乙○○於警訊中及甲○○、丙○○於
    本院審理中指訴之情節相符，並有如附表一所示之盜版ＣＤ音樂光碟片扣案可稽
    。而附表一所示之被侵害歌曲，確係表列各該公司享有著作財產權之錄音著作一
    節，則有各該被侵害歌曲之著作權利證明資料、經濟部公司執照、行政院新聞局
    廣播電視節目供應事業許可證、臺北市政府營利事業登記證等件在卷足憑。又被
    告明知綽號「阿山」之成年男子所交付如附表一所示名稱之ＣＤ音樂光碟片，均
    係非法重製之盜版品，竟仍受僱從事販賣之工作，賺取利潤，其與綽號「阿山」
    之成年男子，係有共同營利之意圖及販賣盜版ＣＤ音樂光碟片之犯意聯絡及行為
    分擔，亦屬無疑。從而，被告上開自白，即與事實相符。本件事證明確，被告犯
    行，堪以認定。
二、核被告所為，係犯著作權法第八十七條第二款、第九十三條第三項之明知為侵害
    著作權之物，意圖營利而交付罪。析述如下：
（一）按「散布」係指不問有償或無償，將著作之原件或重製物提供公眾交易或流通
      之謂也，著作權法第三條第一項第十一款定有明文。而「銷售」則係買方支付
      價金，賣方交付買賣標的物之行為，雖亦屬「散布」之一種方式，但「散布」
      既不以給付對價、交付具體財物或具有營利之意圖為必要，行為態樣顯較廣泛
      ，是被告明知綽號「阿山」之成年男子所交付如附表一所示名稱之盜版ＣＤ音
      樂光碟片係侵害表列各該公司享有著作財產權之物，竟意圖營利而販賣交付予
      不特定人，核其所為，係屬著作權法第八十七條第二款所定「明知為侵害著作
      權之物，意圖營利而交付」之行為，視為侵害著作權，應依同法第九十三條第
      三款規定處斷。
（二）被告與綽號「阿山」之成年男子就上揭行為，有犯意之聯絡及行為之分擔，皆
      為共同正犯。公訴人未據此認定綽號「阿山」之成年男子為共犯，尚有未洽。
（三）被告為販賣盜版ＣＤ音樂光碟片，而先自綽號「阿山」之成年男子處收受持有
      盜版ＣＤ音樂光碟片，並於擺設攤位時予以陳列之前行為，雖亦屬同法第八十
      七條第二款所定「明知為侵害著作權之物，意圖散布而陳列或持有」之行為，
      然因均為被告意圖營利而交付之後行為所吸收，不另論罪。
（四）被告部分一次販售二片以上盜版ＣＤ音樂光碟片之所為，係以一販賣交付行為
      ，同時侵害如附表一所示多數著作權人之法益，為想像競合犯。被告先後多次
      以販賣盜版ＣＤ音樂光碟片，侵害他人著作權之犯行，時間緊接，方法相同，
      觸犯構成要件相同之罪名，顯係基於概括犯意為之，應依連續犯規定論以一罪
，並依法加重其刑。
（五）起訴書就附表一編號十五、三十之被侵害歌曲及編號十五、二十一、三十之著
      作權人，均有誤載，詳如附表二，已據告訴代理人丙○○到庭陳稱綦詳，並有
      各該錄音著作之權利證明資料在卷可稽，自有未洽，應予更正，附此明。
（六）爰審酌被告僅因自身缺錢花用，竟枉顧如附表一各編號所示之錄音著作均係他
      人辛苦之智慧結晶，亦無視政府大力宣導尊重他人智慧財產權之法令，惡性非
      輕，且販賣之時間約一個月，雖非長久，但被查扣之盜版ＣＤ音樂光碟片數量
      達三百八十三片，且平日販售之數量約一百片，假日約二、三百片，對各該著
      作權人之權益損害頗大，並擾亂市場秩序，影響我國之國際形象，被告平日販
      賣所得約五百元，假日則約一千元至一千五元，所得利益亦不少，惟考其犯罪
      手段平和，被告與綽號「阿山」之成年男子係分屬受僱人及僱用者之身分，暨
      被告犯後坦承犯行，態度良好等一切情狀，量處如主文第一項所示之刑，並諭
      知易科罰金之折算標準。末查被告前未曾受有期徒刑以上刑之宣告，有卷附之
      臺灣臺中地方法院檢察署刑案資料查註紀錄表、臺灣高等法院被告全國前案紀
      錄表各一份可資參佐，被告因年輕識淺，一時貪欲，而誤觸法典，其又自陳目
      前仍在學中，有警訊筆錄可參，本院認被告歷此偵審程序，當知所警惕，信無
      再犯之虞，所宣告之刑，以暫不執行為適當，併諭知緩刑二年，以啟自新。
三、扣案之如附表一所示之盜版ＣＤ音樂光碟片三百零八片，係共犯綽號「阿山」之
    成年男子所有，用供渠等犯罪所用之物，業據被告於偵訊時供述明確，爰依刑法
    第三十八條第一項第二款規定，宣告沒收。至扣案之其他盜版ＣＤ音樂光碟片計
    七十五片，雖亦係共犯綽號「阿山」之成年男子所有，並供作犯罪所用之物，惟
    因未據各該著作權人提出告訴，是就該部分之音樂光碟片，爰不另為沒收之諭知
    ，併此明。
據上論斷，應依刑事訴訟法第二百九十九條第一項前段、著作權法第九十三條第三款
，刑法第十一條前段、第二十八條、第五十六條、第五十五條、第三十八條第一項第
二款、第四十一條第一項前段、第七十四條第一款，罰金罰鍰提高標準條例第二條，
判決如主文。
本案經檢察官蔡曉崙到庭執行職務
中      華      民      國      九十一      年      六      月    十    日
                                臺灣臺中地方法院刑事第二庭
                            法  官  莊  嘉  蕙
右正本證明與原本無異。
如不服本判決，應於送達後十日內向本院提出上訴狀（須附繕本），上訴於臺灣高等
法院臺中分院。
                                    書記官
中      華      民      國      九十一      年      六      月    十    日
附錄論罪科刑法條
著作權法第九十三條
有下列情形之一者，處二年以下有期徒刑，得併科新台幣十萬元以下罰金︰
  一  侵害第十五條至第十七條規定之著作人格權者。
  二  違反第七十條規定者。
  三  以第八十七條各款方法之一侵害他人之著作權者。
著作權法第八十七條
有下列情形之一者，除本法另有規定外，視為侵害著作權或製版權︰
  一  以侵害著作人名譽之方法利用其著作者。
  二  明知為侵害著作權或製版權之物而散布或意圖散布而陳列或持有或意圖營利而
      交付者。
  三  輸入未經著作財產權人或製版權人授權重製之重製物或製版物者。
  四  未經著作財產權人同意而輸入著作原件或其重製物者。
  五  明知係侵害電腦程式著作財產權之重製物而仍作為直接營利之使用者。
~FO
附表二：
 ┌────┬────────────────────┬────────────────┐
 │附表編號│  起  訴  書  誤  載  情  形            │  更  正  後  之  名  稱        │
 ├────┼────────────────────┼────────────────┤
 │  十五  │被侵害歌曲：Winter parasise             │ 8 days of christams            │
 ├────┼────────────────────┼────────────────┤
 │  十五  │著作權人：華納國際音樂股份有限公司      │ 新力哥倫比亞音樂股份有限公司   │
 ├────┼────────────────────┼────────────────┤
 │ 二十一 │著作權人：新力哥倫比亞音樂股份有限公司  │ 華納國際音樂股份有限公司       │
 ├────┼────────────────────┼────────────────┤
 │  三十  │著作權人：新力哥倫比亞音樂股份有限公司  │ 上華國際企業股份有限公司       │
 ├────┼────────────────────┼────────────────┤
 │ 三十一 │被侵害歌曲：Everyday                    │ Everybody               │
 └────┴────────────────────┴────────────────┘
